# 净资产审计

提问人：jlapple 时间：2023-07-31 15:40:18
请教陈版及各位，净资产审计执行的审计程序与财务报表审计执行的审计程序有什么区别么？个人理解净资产审计只需要审计资产负债表即可，利润表项目做分析即可。但是，收入、成本有涉及应收、应付款项，所以实际上利润表是不是也需要执行与财务报表审计相同的审计程序呢？盼各位老师指导！谢谢

回答人：chenyiwei
由于报表项目之间彼此关联，因此在净资产审计中也需要对利润表项目的确认和计量实施必要的审计程序，但其目的是核实利润表项目对资产负债表项目确认和计量的影响。可根据不同的关联和风险程度考虑不同的审计程序。例如收入为高风险项目，且直接对应于应收账款的初始确认和计量，故除了分析程序之外，还需要对其实施一定的细节测试。其他风险较低的利润表项目可以以分析程序为主。相对而言，单纯涉及利润表项目的披露和列报（包括利润表项目之间的重分类）的问题无需过多关注。